臺灣屏東地方法院交通事件裁定　　　　 95年度交聲字第211號
原處分機關　交通部公路總局高雄區監理所屏東監理站
異　議　人
即受處分人　甲○○
上列異議人因違反道路交通管理處罰條例案件，對於交通部公路
總局高雄區監理所屏東監理站95年11月24日所為之處分（原處分
案號：屏監違字第裁82－NGC031236 號），聲明異議，本院裁定
如下：
    主  文
異議駁回。
    理  由
一、原處分意旨略以：異議人即受處分人甲○○於民國95年1 月
    31 日14 時21分許，駕駛車牌號碼9S－9900號自小客車，行
    經國道三號高速公路南下186 公里處，因有超速行駛之違規
    情事，為執勤員警拍照採證後逕行舉發，嗣原處分機關即交
    通部公路總局高雄區監理所屏東監理站認異議人上開情形，
    違反道路交通管理處罰條例第33條第1 項之規定，裁處異議
    人罰鍰新台幣（下同）6,000 元，並依同條例第63條規定對
    異議人記違規點數1 點等語。
二、聲明異議意旨略以：異議人因職務調動關，於95年1 月中旬
    舉家遷移至台北市○○街394 巷18號3 樓，隨即往返台北、
    屏東，於95年1 月31日一時不注意而有超速違規，然且本件
    舉發通知書既未由異議人本人或代理人簽收，則異議人未能
    即時收到舉發通知書，自亦無法完成罰款繳納程序，為此提
    起本件異議等語。
二、按行為人有違反道路交通管理處罰條例之情形者，應填製舉
    發違反道路交通管理事件通知單，並於被通知人欄予以勾記
    ，逕行舉發者，其通知聯應按已查明之資料填註車牌號碼、
    車輛種類、車主姓名或地址，並於通知單上方空白處加註逕
    行舉發之文字後，由舉發機關送達被通知人；違反本條例行
    為之處罰，處罰機關於裁決前，應給予違規行為人陳述之機
    會；違反道路交通管理事件行為人，未依規定自動繳納罰鍰
    ，或未依規定到案聽候裁決，處罰機關應於舉發違反道路交
    通管理事件通知單送達2 個月內依基準表逕行裁決之，違反
    道路交通管理事件統一裁罰標準及處理細則第11條1 項第3
    款、第40條前段、第44條第1 項分別定有明文。再按處理違
    反道路交通管理事件，有關文書送達之程序，依行政程序法
    之規定，違反道路交通管理事件統一裁罰標準及處理細則第
    5 條定有明文。而行政程序法中對於文書送達，於應受送達
    人之住居所、事務所或營業所為之。但在行政機關辦公處所
    或他處會晤應受送達人時，得於會晤處所為之；於應送達處
    所不獲會晤應受送達人時，得將文書付與有辨別事理能力之
    同居人、受僱人或應送達處所之接收郵件人員；又送達不能
    依前2 條規定為之者，得將文書寄存送達地之地方自治或警
    察機關，並作送達通知書兩份，一份黏貼於應受送達人住居
    所、事務所、營業所或其就業處所門首，另一份交由鄰居轉
    交或置於該送達處所信箱或其他適當位置，以為送達。前項
    情形，由郵政機關為送達者，得將文書寄存於送達地之郵政
    機關。寄存機關自收受寄存文書之日起，應保存3 個月；又
    對於當事人之送達，有下列各款情形之一者，行政機關得依
    申請，准為公示送達︰一、應為送達之處所不明者。二、於
    有治外法權人之住居所或事務所為送達而無效者。三、於外
    國或境外為送達，不能依第86條之規定辦理或預知雖依該規
    定辦理而無效者。有前項所列各款之情形而無人為公示送達
    之申請者，行政機關為避免行政程序遲延，認為有必要時，
    得依職權命為公示送達。當事人變更其送達之處所而不向行
    政機關陳明，致有第一項之情形者，行政機關得依職權命為
    公示送達；公示送達應由行政機關保管送達之文書，而於行
    政機關公告欄黏貼公告，告知應受送達人得隨時領取；並得
    由行政機關將文書或其節本刊登政府公報或新聞紙；公示送
    達自前條公告之日起，其刊登政府公報或新聞紙者，自最後
    刊登之日起，經20日發生效力；於依第78條第1 項第3 款為
    公示送達者，經60日發生效力。但第79條之公示送達，自黏
    貼公告欄翌日起發生效力行政程序法第72條第1 項、第73條
    第1 項、第74條、第78條至第81條亦有明定。另按汽車行駛
    於高速公路、快速公路或設站管制之道路，不遵使用限制、
    禁止、行車管制及管理事項之管理規則，而有行車速度超過
    規定之最高速限或低於規定之最低速限之行為者，處汽車駕
    駛人新臺幣3 千元以上6 千元以下罰鍰，道路交通管理處罰
    條例第33條第1 項第1 款定有明文。
三、經查，異議人所駕駛之車牌號碼號9S－9900號自小客車，於
    95年1 月31日14時21分許，行經國道三號高速公路南下186
    公里處，因有超速行駛之違規情事，為執勤員警拍照採證後
    逕行舉發等情，有內政部警政署國道公路警察局95年2 月20
    日ZGC031236 號舉發違反道路交通管理事件通知單1 紙及現
    場採證照片1 幀在卷可證，且為異議人所不否認，堪信異議
    人於上述時、地駕駛自小客車，行經高速公路時確有超速駕
    駛之違規事實。又異議人因有上開違規情事，而執勤員警因
    當場不能攔截製單舉發，經以科學儀器拍照採證後逕行開單
    舉發，且上開舉發通知單係以掛號寄送至異議人當時之戶籍
    地，即屏東市○○里○○路1002號12樓之2 ，惟中華郵政股
    份有限公司屏東郵局投遞人員於95年3 月3 日按址投送，因
    查無此人而以異議人遷移不明為由，退回原舉發機關，並於
    95年4 月17日，經原舉發機關依行政程序法第78條、第80條
    至第82條之規定辦理公示送達在案，嗣雖因逾20日無人招領
    ，然依行政程序法第81條規定，亦已生合法送達之效力等情
    ，有異議人戶籍資料、舉發違反交通管理事件通知單之送達
    證書、交通部公路總局高雄監理所屏東監理站95年11月3 日
    高監屏字第0950041501號函、內政部警政署國道公路警察局
    第七警察隊95年4 月17日公警七交字第0950790688號公告各
    1 件在卷足憑。再觀之上開異議人之戶籍資料記事欄之記載
    ，異議人係於95年7 月21日始行變更登記戶籍地為台北市○
    ○街394 巷18號3 樓，在此之前即寄送本件舉發違規通知單
    及辦理公示送達之時點，均設籍在屏東市○○路1002號12樓
    之2 ，然該址既經郵局投遞人員投送後發現異議人未住居於
    該址，且已遷移不明，則原舉發機關依此辦理公示送達，顯
    與行政程序法之相關規定無違，揆諸上開說明，上開舉發通
    知單業已生送達效力，尚不能因異議人本人或代理人未能親
    自收受該舉發通知單，即遽予否定該送達之合法效力。是異
    議人上開所辯，於法即有未洽，尚難憑採。
四、綜上所述，本件異議人既有上述之違規情事，且經合法送達
    舉發通知單後，未依規定自動繳納罰鍰，亦未依規定到案聽
    候裁決，則原處分機關依首揭規定裁處異議人罰鍰6,000 元
    ，並記違規點數1 點，於法即無不合，本件異議為無理由，
    應予駁回。
五、應依道路交通管理處罰條例第87條第2 項、道路交通案件處
    理辦法第19條，裁定如主文。
中　　華　　民　　國　　96　　年　　3 　　月　　28　　日
                  交通法庭    法  官  蘇碧珠
以上正本證明與原本無異。
如不服本裁定應於收受送達後5 日內向本院提出抗告書狀敘述抗
告之理由抗告於台灣高等法院高雄分院。
中　　華　　民　　國　　96　　年　　3 　　月　　28　　日
                              書記官  賀燕花
